臺灣嘉義地方法院刑事判決
110年度簡上字第105號
上  訴  人  
即  被  告  甲○○



上列上訴人因違反家庭暴力防治法案件，不服本院嘉義簡易庭於
中華民國110年7月27日所為之110年度嘉簡字第693號第一審判決
（臺灣嘉義地方檢察署檢察官聲請簡易判決處刑書案號：110年
度偵字第5962號），提起上訴，本院管轄第二審之合議庭判決如
下：
    主  文
原判決撤銷。
甲○○犯違反保護令罪，累犯，處拘役陸拾日，如易科罰金，以新
臺幣壹仟元折算壹日。
    犯 罪 事 實
一、甲○○與乙○○係夫妻（案發後已離異），2人間具有家庭暴力
    防治法第3條第1款所定之家庭成員關係。甲○○前因毆打乙○○
    ，經本院於民國110 年5月28日以110 年度家護字第283號裁
    定核發民事通常保護令，命甲○○不得對乙○○實施家庭暴力及
    騷擾之聯絡行為，而該保護令之有效期間為2年，並經警方
    於同年6月7日中午12時許執行告知甲○○前開保護令裁定內容
    。甲○○於110年6月15日晚上9時許，在嘉義縣○○鄉○○路000○0
    號住處，與乙○○因出售房屋款項分配事宜發生口角，竟基於
    違反民事通常保護令之犯意，接續朝乙○○丟擲手機並以徒手
    毆打，而違反上開民事通常保護令（涉犯傷害罪部分，未據
    告訴）。
二、案經嘉義縣警察局中埔分局報告臺灣嘉義地方檢察署檢察官
    偵查後聲請簡易判決處刑。
    理  由
一、證據能力部分：
    本判決以下所引用被告以外之人於審判外之陳述，檢察官、
    被告於本院審理時對於該等證據能力均不爭執，且迄於言詞
    辯論終結前亦未聲明異議，本院審酌上開證據資料作成時之
    情況，尚無違法不當及證明力明顯過低之情形，而認以之作
    為證據應屬適當，依刑事訴訟法第159 條之5 規定，均有證
    據能力。另本判決以下所引用非供述證據，經查無證據證明
    係公務員違背法定程序所取得，依同法第158 條之4 規定反
    面解釋，亦具有證據能力。
二、認定犯罪事實所憑之證據及理由：
    上揭犯罪事實，業據被告甲○○迭於警詢、偵訊及本院審判程
    序中均坦承不諱，核與證人乙○○於警詢之證述情節相符（警
    卷第5-7頁），並有天主教聖馬爾定醫院受理家庭暴力事件
    驗傷診斷書、本院110度家護字第283號民事通常保護令、嘉
    義縣警察局中埔分局保護令執行紀錄表、嘉義縣警察局中埔
    分局家庭暴力案件相對人約制紀錄表、家庭暴力通報表各1
    份在卷可按（警卷第8-16頁），足徵被告具任意性之自白與
    事實相符。本案事證明確，被告所為違反保護令之犯行，堪
    以認定，自應依法予以論罪科刑。
三、論罪科刑：
（一）論罪：核被告所為，係違反法院依家庭暴力防治法第14條
      第1項所為之禁止對本案被害人實施家庭暴力之裁定，而
      犯同法第61條第1款之違反保護令罪。
（二）接續犯：被告先後朝被害人丟擲手機及以徒手加以毆打等
      數次違反保護令之行為，係對相同對象實施犯罪行為，乃
      侵害同一法益，在時間及空間上具有密接性及連貫性，難
      以個別強行區分，應視為數個舉動之接續施行，合為包括
      之一行為予以評價，較為合理，故應論以接續犯。
（三）累犯：被告前曾犯賭博罪，經本院以110年度嘉簡字第92
      號判決判處有期徒刑4月確定，於110年4月13日執行完畢
      ，此有臺灣高等法院被告前案紀錄表在卷可查，其受有期
      徒刑之執行完畢後5 年內，故意再犯本件有期徒刑以上之
      罪，為累犯。至於累犯是否應加重本刑，司法院大法官會
      議釋字第775號解釋係表示「除個案應量處最低法定刑、
      又無法適用刑法第59條在內減輕規定之情形時，法院才應
      依本解釋意旨裁量不予加重最低本刑」（最高法院109年
      度台上字第4491號、109年度台非字第139號、第170號判
      決參照）。因此，倘若法院依個案犯罪情節，認並無應量
      處最低法定刑之情形，即應回歸刑法累犯規定加重本刑。
      就被告本案違反保護令之犯罪內容以觀，尚難認有應予從
      寬量處最低法定刑，否則即屬過苛之情事，自應依刑法第
      47條第1項規定加重本刑。
（四）撤銷改判之理由：原審以被告罪證明確，判處被告有期徒
      刑3 月，如易科罰金，以新臺幣（下同）1,000元折算1 
      日，固非無見。惟被告於上訴後已與被害人離婚並取得諒
      解，被害人亦具狀請求給予被告從輕量刑乙節，有離婚協
      議書及被害人書狀各1 份在卷可佐（簡上卷第17-23、47 
      頁），原審判決時未及審酌被告其後和解情形，容有未洽
      。被告上訴意旨主張原審判決量刑過重等語，為有理由，
      應由本院予以撤銷改判，期臻適法。
（五）量刑：爰以行為人之責任為基礎，審酌被告對本院所核發
      民事通常保護令未嚴格遵守，漠視本院禁令及國家法律，
      僅因口角爭執即朝被害人丟擲手機並以徒手毆打，所為應
      予譴責。惟念及被告犯後坦承犯行，態度尚可，參酌被告
      於本院審理時已獲得被害人諒解並順利達成離婚協議，兼
      衡被告自述高中畢業之智識程度、離婚、與被害人各扶養
      1名子女、擔任搬貨司機、月薪3萬3,000元之家庭經濟狀
      況（簡上卷第58頁）等一切情狀，量處如主文所示之刑，
      並諭知易科罰金之折算標準，以示懲儆。　　　
據上論斷，應依刑事訴訟法第455條之1第1項、第3項、第369條
第1項前段、第364條、第299條第1項前段，家庭暴力防治法第61
條第1款，刑法第11條前段、第47條第1項、第41條第1項前段，
判決如主文。
本案經檢察官邱朝智聲請簡易判決處刑，檢察官江金星到庭執行
職務。
中　　華　　民　　國　　110 　年　　11　　月　　4 　　日
                  刑事第七庭  審判長法  官  蘇姵文
                                    法  官  凃啟夫
                                    法  官  洪裕翔　　　
上列正本證明與原本無異。
本件不得上訴。　　　　　　　　　　　　　　　　　　　　　
中　　華　　民　　國　　110 　年　　11　　月　　4 　　日
                                    書記官　李佳惠
附錄法條：
家庭暴力防治法第61條
違反法院依第14條第1項、第16條第3項所為之下列裁定者，為本
法所稱違反保護令罪，處3年以下有期徒刑、拘役或科或併科新
臺幣10萬元以下罰金：
一、禁止實施家庭暴力。
二、禁止騷擾、接觸、跟蹤、通話、通信或其他非必要之聯絡行
    為。
三、遷出住居所。
四、遠離住居所、工作場所、學校或其他特定場所。
五、完成加害人處遇計畫。